【裁判字號】    97,易,866
【裁判日期】    970613
【裁判案由】    竊盜等
【裁判全文】
臺灣彰化地方法院刑事判決               97年度易字第866號
公  訴  人  臺灣彰化地方法院檢察署檢察官
被      告  甲○○
上列被告因竊盜等案件，經檢察官提起公訴（96年度偵字第3999
號、第4516號、第4537號），本院判決如下：
    主  文
甲○○共同攜帶兇器竊盜，累犯，處有期徒刑柒月。又共同無空
氣污染防制設備而燃燒易生特殊有害健康之物質，累犯，處有期
徒刑月。應執行有期徒刑玖月。
    犯罪事實
一、甲○○前因毒品案件，經本院於93年11月26日以93年度訴字
    第1391號判決、及於94年3月31日以94年度訴字第425號判決
    ，分別判處有期徒刑1年、1年2月確定，經接續執行後，甫
    於96年2月19日縮刑假釋期滿，未經撤銷而執行完畢。詎仍
    不知警惕，復與林秋木（另由臺灣彰化地方法院檢察署檢察
    官通緝中）共同基於意圖為自己不法所有之犯意聯絡，於97
    年1月24日19時30分許，由林秋木騎乘車號VNV—087號輕機
    車搭載甲○○，前往彰化縣大城鄉○○村○○段547地號乙
    ○所有之農田內，由甲○○在旁把風，林秋木則持其所有、
    客觀上對人之生命、身體、安全構成威脅而足供作兇器使用
    之鉗子一支（未扣案），剪斷乙○所裝設、作為農田馬達供
    電之電纜，而竊取乙○所有、長約136公尺、重約15.93公斤
    之電纜線一批（價值約新臺幣9千元），得手後，旋即共同
    騎乘上開機車將竊得之電纜線先載運至林秋木位於彰化縣大
    城鄉○○村○○路27號住處。嗣甲○○、林秋木為取得上開
    電纜線內之銅線，用以出售圖利，另共同基於無空氣污染防
    制設備而燃燒易生特殊有害健康物質之犯意聯絡，於97年1
    月24日20時55分許，一同前往彰化縣大城鄉○○村○○道路
    電線桿豐美幹45Y8K1082CC95號前農田，在無任何空氣污染
    防制設備下，由渠等共同利用瓦斯噴燈點燃該等燃燒易生特
    殊有害於人體健康物質之上開電纜線，嗣尚在燃燒之際，即
    為巡邏員警當場查獲，並扣得經燃燒之電纜線一批（經警發
    還乙○），而查悉上情。
二、案經彰化縣警察局芳苑分局報告臺灣彰化地方法院檢察署檢
    察官偵查起訴。
    理    由
一、上開犯罪事實，業據被告甲○○於警詢、偵查及本院審理中
    坦承不諱，核與證人即被害人乙○於警詢時證述之情節相符
    ，並有扣押物品目錄表、贓物認領保管單、彰化縣環境保護
    局稽查隊環境稽查工作紀錄各1份及查獲照片9張在卷可憑，
    事證明確，被告甲○○竊盜、無空氣污染防制設備而燃燒易
    生特殊有害健康物質之犯行均堪認定。
二、按刑法第321條第1項第3款之攜帶兇器竊盜罪，係以行為人
    攜帶兇器竊盜為其加重條件，此所謂兇器，其種類並無限制
    ，凡客觀上足以對人之生命、身體、安全構成威脅，具有危
    險性之兇器均屬之，且祇須行竊時攜帶此種具有危險性之兇
    器為已足，並不以攜帶之初有行兇之意圖為必要（最高法院
    79年臺上字第5253號判例意旨參照）。本件被告二人持以竊
    盜所用之鉗子一支，雖未扣案，然該鉗子足以剪段電纜線，
    可見甚為尖銳，客觀上自足以對他人之生命、身體、安全構
    成威脅，具有危險性，為刑法第321條第1項第3款所稱之兇
    器無疑。次按被覆或含有塑膠、橡膠、樹脂之電線電纜，經
    行政院環境保護署依空氣污染防制法第48條第2項規定公告
    ，屬空氣污染防制法第48條第1項之易生特殊有害健康之物
    質，此有行政院環境保護署91年8月15日環署空字第0910056
    279號函可考。本件被告二人所燃燒之電纜線，外緣被覆有
    橡膠，此有照片1幀在卷可考，屬空氣污染防制法第48條第1
    項所定易生特殊有害健康之物質至明。核被告甲○○所為，
    係犯刑法第321條第1項第3款之攜帶兇器竊盜罪、及空氣污
    染防治法第48條第1項之無空氣污染防制設備而燃燒易生特
    殊有害健康物質罪。又被告甲○○、林秋木二人間，就前開
    二罪犯行，分別具有犯意聯絡及行為分擔，應論以共同正犯
    。再被告甲○○所犯上開二罪，犯意各別，行為互殊，應予
    分論併罰。另被告甲○○有如犯罪事實欄所載之前科，有刑
    案資料查註紀錄表在卷可考，其於受有期徒刑執行完畢後，
    五年以內故意再犯本件有期徒刑以上之二罪，均為累犯，自
    應依刑法第47條第1項之規定，各加重其刑。爰審酌被告正
    值青壯，竟均不思循正當途徑獲取財物，及為貪圖小利，任
    意燃燒廢電纜線，危害空氣品質，對被害人及公眾所造成之
    損害非輕、被告犯後尚能坦承犯行態度甚佳等一切情狀，核
    情分別量處如主文所示之刑，並定其應執行刑。至被告行竊
    使用之鉗子一把，並無證據證明為被告或共犯林秋木所有，
    復未扣案，亦非違禁物，爰不諭知沒收。
據上論斷，應依刑事訴訟法第299條第1項前段，空氣污染防制法
第48條第1項，刑法第28條、第321條第1項第3款、第47條第1項
、第51條第5款，刑法施行法第1條之1第1項、第2項前段，判決
如主文。
本案經檢察官陳茂榮到庭執行職務
中    華    民    國    97    年    6    月    13    日
                  刑事第三庭     法  官  吳俊螢
以上正本證明與原本無異。
如不服本判決，應於判決送達後10日內，向本院提出上訴書狀，
上訴書狀應「敘述具體上訴理由」，並按他造當事人之人數附繕
本。「切勿逕送上級法院」。
告訴人或被害人對於判決如有不服具備理由請求檢察官上訴者，
其上訴期間之計算係以檢察官收受判決正本之日期為準。
中    華    民    國    97    年    6    月    13    日
                                 書記官  林怡吟
附錄本案論罪科刑法條
中華民國刑法第320條第1項
意圖為自己或第三人不法之所有，而竊取他人之動產者，為竊盜
罪，處 5 年以下有期徒刑、拘役或 5 百元以下罰金。
空氣污染防制法第48條
無空氣污染防制設備而燃燒易生特殊有害健康之物質者，處3年
以下有期徒刑、拘役或科或併科新臺幣20萬元以上100萬元以下
罰金。
前項易生特殊有害健康之物質及其空氣污染防制設備，由中央主
管機關公告之。


司法院資訊處製作；財團法人民間司法改革基金會備份。
